ACORDAO-COMPLETO-2566047

ACÓRDÃO 156/2023 ATA 4/2023 - PLENÁRIO

VISTOS, relatados e discutidos estes embargos de declaração opostos contra o Acórdão 2.307/2022, que negou provimento a pedido de reexame interposto contra o Acórdão 487/2022, confirmado em sede de embargos de declaração pelo Acórdão 891/2022-TCU-Plenário,
ACORDAM os Ministros do Tribunal de Contas da União, reunidos em Sessão do Plenário, diante das razões expostas pelo Relator, em:
9.1. conhecer dos presentes embargos de declaração, com fundamento nos arts. 32, inciso II, e 34 da Lei 8.443/1992, e, no mérito, rejeitá-los, por inexistir omissão, obscuridade ou contradição a ser corrigida na deliberação recorrida; e
9.2. dar ciência desta decisão à embargante.

Embargos de declaração contra acórdão que negou provimento a pedido de reexame interposto em face da declaração de inidoneidade de empresa, em razão de irregularidades apuradas no âmbito de pregão eletrônico para contratação de empresa especializada na prestação dos serviços de locação de veículos.

Superintendência Regional de Administração da Advocacia-Geral da União em Pernambuco - AGU/PE.

3. Interessados/Responsáveis/Recorrentes:
3.1. Interessado: Transit Eletric Locadora de Veículos Ltda (00.437.810/0001-00).
3.2. Responsável: Transit Eletric Locadora de Veículos Ltda (00.437.810/0001-00).
3.3. Recorrente: Transit Eletric Locadora de Veículos Ltda (00.437.810/0001-00).

13.1. Ministros presentes: Bruno Dantas (Presidente), Walton Alencar Rodrigues, Benjamin Zymler, Augusto Nardes (Relator), Aroldo Cedraz e Antonio Anastasia.
13.2. Ministros-Substitutos convocados: Augusto Sherman Cavalcanti, Marcos Bemquerer Costa e Weder de Oliveira.

AUGUSTO NARDES

Ministro Augusto Nardes.

Cuidam os autos, originariamente, de representação formulada pela empresa Atlanta Locadora de Veículos Ltda. apontando a ocorrência de irregularidades no âmbito do Pregão Eletrônico 2/2021, conduzido pela Superintendência Regional de Administração da Advocacia-Geral da União em Pernambuco - AGU/PE visando à contratação de empresa especializada na prestação dos serviços de locação de veículos, com o motorista, para o transporte de pessoas em serviço, materiais e documentos, com vistas a atender às demandas de suas unidades em deslocamentos aferidos por quilômetro rodado (franquia) e por demanda (diária) , com vigência de doze meses, prorrogável até sessenta meses.
2.	O resultado do referido certame foi homologado em 29/6/2021, tendo sido adjudicado à empresa Transit Eletric Locadora de Veículos Ltda. o valor de R$ 5.611.597,20 (peça 29) .
3. 	Entre outros pontos, alegou a representante que a aludida empresa teria sido classificada indevidamente no pregão, haja vista os indícios de fraude à licitação cometida por ela, dada sua ligação direta, caracterizando um mesmo grupo empresarial, com as empresas Poty Rent a Car Ltda. e Capim Dourado Rent a Car Ltda., as quais foram consideradas inidôneas por este Tribunal mediante o Acórdão 866/2021-TCU-Plenário (confirmado em sede de embargos pelo Acórdão 1237/2021-TCU-Plenário) , da relatoria do Ministro-Substituto André Luís de Carvalho,
4.	No âmbito deste Tribunal, após a promoção de diligências e oitivas saneadoras, concluiu-se  que, de fato, a empresa Transit Eletric Locadora de Veículos Ltda. participou indevidamente do Pregão Eletrônico 2/2021 como dissimulada empresa substituta ou sucessora de empresas já declaradas inidôneas pelo referido item 9.3 do Acórdão 866/2021-TCU-Plenário (Capim Dourado Rent a Car Ltda. e Poty Rent a Car Ltda.) , configurando burla à declaração de inidoneidade decretada pelo TCU e, por conseguinte, fraude à licitação.
5.	Em vista disso, este Tribunal decidiu, mediante o Acórdão 487/2022-TCU-Plenário (confirmado em sede de embargos de declaração pelo Acórdão 891/2022-TCU-Plenário) , ambos da relatoria do Ministro-Substituto André Luís de Carvalho, pela procedência da representação, com a fixação de prazo à AGU/PE para que promovesse a anulação do Pregão Eletrônico 2/2021, e de todos os atos dele decorrentes, e pela declaração de inidoneidade da empresa Transit Eletric Locadora de Veículos Ltda. para participar de licitação na administração federal ou de certames promovidos pelos Estados, Distrito Federal e Municípios a partir da aplicação de recursos federais, durante o mesmo tempo e período de contagem fixados originariamente pelo item 9.3 do Acórdão 866/2021-TCU-Plenário.
6. 	Irresignada com essa decisão, a aludida empresa interpôs pedido de reexame (peças 121) , o qual foi rejeitado, consoante o Acórdão 2307/2022-TCU-Plenário, de minha relatoria.
7.	Examinam-se, nesta oportunidade, embargos de declaração opostos pela empresa Transit Eletric Locadora de Veículos Ltda. contra essa última decisão (peça 151) , apontando a existência de omissão, nos seguintes termos:
"5 - Razões Fáticas e Jurídicas. Pontos omitidos/contraditórios 
O Ministro Relator, cujo voto foi acompanhado pelos demais Ministros, apresentou a seguinte fundamentação: 
'10. No mérito, manifesto concordância com as conclusões e a proposta da unidade técnica, cujos fundamentos incorporo a estas razões de decidir, sem prejuízo de tecer os seguintes comentários. 
 (...) 
24. Não vislumbro, portanto, qualquer reparo a fazer no acórdão recorrido, razão pela qual o pedido de reexame admitido deve ser julgado improcedente'. 
Veja-se que o voto se valeu da motivação per relationem, citando a proposta da unidade técnica (peça 133) , a qual foi adotada como fundamento da decisão.
No específico caso o sustentáculo apresentado pela unidade técnica para estender a inidoneidade para a embargante foi sua qualidade de 'Empresa Sucessora' e 'transformação em empresa 'laranja'. 
Ora, é sabido que a sucessão empresarial se prende às situações que configuram fusão, transformação, incorporação e, enfim, às alterações na estrutura jurídica das empresas, cf. artigos 1.113 a 1.122 do Código Civil. 
Neste ínterim, depreende-se que no acórdão não houve a indicação de nenhuma estruturação da Transit para suceder as empresas Poty Rent a Car e Capim dourado em atividades relacionadas à licitação objeto da presente Representação. 
Aliás, pelas provas documentais, verifica-se que a Transit fora constituída no dia 15/02/1995, ou seja, muitos anos antes da existência da Poty Rent a Car (07/04/2008) e Capim Dourado (13/10/2011) , tratando-se, pois, de pessoa jurídica legal e normal, que jamais funcionou como objetivo de 'PARTICIPAÇÃO DISSIMULADA DE EMPRESA LICITANTE COMO SUBSTITUTA DE EMPRESAS JÁ DECLARADAS INIDÔNEAS PELO Acórdão 866/2021-TCU-Plenário', haja vista que tem atuação comercial reconhecida há mais de 27 anos, no ramo de locação de automóveis. 
Assim, a embargante defende a existência de vício de omissão, consubstanciado em ausência de: 
a) fundamentação, já que o acórdão não analisou devidamente os artigos do Código Civil, já que não se há de cogitar de fusão, incorporação, transformação ou aquisição do fundo de comércio, posto que as empresas coexistem e permanecem exercendo suas atividades de forma independente e autônoma. 
b) demonstração do nítido propósito de fraudar o Pregão Eletrônico 2/2021, uma vez que não se trata de empresa de fachada (laranja) , mas de sociedade constituída há quase 03 décadas.
A embargante, pede, assim, que sejam os embargos acolhidos com efeitos infringentes, afastando a pecha de 'Empresa Sucessora' e 'transformação em empresa 'laranja', por ausência de participação dissimulada no processo licitatório, com a consequente extinção da extensão de inidoneidade".
8.	Ao final, requer o provimento dos embargos de declaração e, por conseguinte, a extinção da pena de inidoneidade que lhe foi aplicada por este Tribunal.
É o relatório.

não há.

Não atuou.

REPRESENTAÇÃO. PREGÃO ELETRÔNICO. PARTICIPAÇÃO DISSIMULADA DE EMPRESA LICITANTE COMO SUBSTITUTA DE EMPRESAS JÁ DECLARADAS INIDÔNEAS PELO ACÓRDÃO 866/2021-TCU-PLENÁRIO. FRAUDE COMPROVADA À SUPERVENIENTE LICITAÇÃO PÚBLICA. CONHECIMENTO. EXTENSÃO DA INIDONEIDADE À EMPRESA SUCESSORA. DETERMINAÇÃO. PEDIDO DE REEXAME. ELEMENTOS INSUFICIENTES PARA ALTERAR O MÉRITO DA DELIBERAÇÃO RECORRIDA. CONHECIMENTO. NEGATIVA DE PROVIMENTO. EMBARGOS DE DECLARAÇÃO. CONHECIMENTO. AUSÊNCIA DE OMISSÃO, OBSCURIDADE E/OU CONTRADIÇÃO. REJEIÇÃO.

REPRESENTAÇÃO (REPR)

Secretaria de Recursos (Serur); Secretaria de Controle Externo de Aquisições Logísticas (Selog).

Em exame embargos de declaração opostos contra o Acórdão 2307/2022-TCU-Plenário, de minha relatoria, que negou provimento a pedido de reexame interposto contra o Acórdão 487/2022, confirmado em sede de embargos de declaração pelo Acórdão 891/2022-TCU-Plenário e da relatoria do Ministro-Substituto André Luís de Carvalho.
2.	De início, entendo que os aclaratórios devem ser conhecidos, por preencherem os requisitos de admissibilidade previstos nos arts. 32, inciso II, e 34 da Lei 8.443/1992.
3.	No mérito, registro, preliminarmente, a título pedagógico, que os embargos de declaração são, em regra, recurso integrativo, que objetivam expungir da decisão embargada os vícios de omissão, contradição ou obscuridade. Vicente Greco Filho assim define esses vícios da deliberação:
" (...) obscuridade: defeito consistente na difícil compreensão do texto da sentença e pode decorrer de simples defeito redacional ou mesmo de má formulação de conceitos, havendo obscuridade quando a sentença está incompreensível no comando que impõe e na manifestação de conhecimento e vontade do juiz.
contradição: afirmação conflitante, quer na fundamentação, quer entre a fundamentação e a conclusão, sendo que, nesses casos, a correção da sentença, em princípio, não levaria a uma verdadeira modificação da sentença, mas apenas a um esclarecimento de seu conteúdo.
omissão: caso em que a sentença é complementar, passando a resolver questão não solucionada, ganhando substância, portanto, sendo que as questões que devem ser resolvidas pelo juiz são todas as relevantes postas pelas partes para a solução do litígio, bem como as questões de ordem pública que o juiz deve resolver de ofício, como, por exemplo, a coisa julgada."
 (in Direito Processual Civil Brasileiro 11ª edição, 2º Volume, Editora Saraiva, p. 259/260) .
4.	Outrossim, os embargos de declaração não se prestam a reformar o decisum original, devendo-se conferir, nessa linha, os Acórdão 1810/2008-TCU-Segunda Câmara, 92/2004 e 328/2004, do Plenário, e 71/2006 e 186/2006, da 1ª Câmara, bem como a jurisprudência do Supremo Tribunal Federal, a exemplo da decisão exarada no RE 327376/DF, pelo Ministro Carlos Velloso, in verbis: "Não cabe, por outro lado, em sede de embargos de declaração, rediscutir a matéria decidida, para modificar o julgado em sua essência ou substância. (...) . Inviável, portanto, o RE, nego-lhe seguimento".
5. 	Destarte, os embargos devem ser manejados, então, para corrigir eventual obscuridade, omissão ou contradição nas deliberações do TCU, a fim de esclarecer, interpretar ou completar o pronunciamento anteriormente emitido, em benefício da sua melhor compreensão ou inteireza, devendo observar os seguintes critérios: i) não se prestar para rediscussão do mérito nem para reavaliação dos fundamentos que conduziram à prolação do acórdão recorrido; ii) a contradição deve estar contida dentro dos termos do inteiro teor da deliberação atacada; iii) não há omissão quando a matéria é analisada na instrução da unidade técnica que consta do relatório e integra as razões de decidir da deliberação; iv) o julgador não está obrigado a apreciar todos e cada um dos argumentos desfiados pela parte, sendo suficiente que se atenha àqueles bastantes à formação de sua convicção acerca da matéria; v) eventual erro de julgamento deve ser corrigido por outra via recursal própria (v.g.: Acórdão 10919/2016-TCU-Segunda Câmara e 434/2018-TCU-Plenário, entre outros) .
6.	Dito isso, verifico, de pronto, que inexiste o vício suscitado pela embargante, razão pela qual os aclaratórios devem ser rejeitados.
7.	Com efeito, amparando-se no entendimento de que o fundamento utilizado por este Tribunal para estender-lhe a pena de inidoneidade imputada às empresas Poty Rent a Car Ltda. e Capim Dourado Rent a Car Ltda. pelo Acórdão 866/2021-TCU-Plenário teria sido "sua qualidade de empresa sucessora e 'transformação em empresa 'laranja'", aponta a empresa Transit Eletric Locadora de Veículos Ltda. a existência de omissão na análise empreendida pela unidade técnica na fase anterior do feito, que amparou o decisum embargado, em face do seguinte: 
a) ausência de indicação da forma como teria ocorrido sua reestruturação jurídica na alegada sucessão empresarial das outras duas empresas, conforme as situações previstas nos arts. 1.113 a 1.122 do Código Civil. No caso, defende que não haveria de se cogitar a ocorrência de fusão, incorporação, transformação ou aquisição do fundo de comércio, posto que ela e as empresas Poty Rent a Car Ltda. e Capim Dourado Rent a Car Ltda. coexistiriam e permaneceriam exercendo suas atividades de forma independente e autônoma; e
b) ausência de demonstração do nítido propósito de fraudar o Pregão Eletrônico 2/2021, uma vez que não se trataria de empresa de fachada (laranja) , mas de sociedade constituída há quase 3 décadas.
8.	Em primeiro lugar, cabe esclarecer que o fundamento que levou este Tribunal a aplicar a pena de inidoneidade à embargante foi a constatação da existência de coligação entre as mencionadas empresas, conforme apurado pela Secretaria de Controle Externo de Aquisições Logísticas - Selog (peça 73) , in verbis: 
"15. Convém ressaltar que a instrução de peça 60 efetivou percuciente análise quanto à existência de coligação entre as mencionadas empresas, conforme abaixo transcrito: 
13. A empresa Transit Eletric Locadora de Veículos Ltda. tem como sócios o Sr. João Mendes da Silva Neto e o Sr. João Pereira da Silva Neto, possuindo contratos com a Administração Pública. O contador da empresa é o Sr. João Carlos Oliveira Machado, mesmo contador das empresas Poty Rent a Car Ltda. e Capim Dourado Rent a Car Ltda. (peça 43, p. 16) .
14. As informações constantes dos autos demonstram que a empresa Transit Eletric Locadora de Veículos Ltda., cujo nome de fantasia é Transit Eletric Rent a Car, existe desde 3/2/1995, com nome comercial de Comércio e Transportes Poty - CNPJ 00.437.810/0001-00 (peça 57, p. 24-27) . 
15. Posteriormente, passou a ser denominada Comércio e Locadora Poty Ltda. ME, de acordo com a Alteração Contratual nº 6, de 22/7/2010 (peça 57, p. 11-12) . 
16. De acordo com a Alteração Contratual nº 10, de 6/8/2018, a denominação da empresa, que era Comércio e Locadora Poty, passou a ser Transit Eletric Locadora de Veículos Ltda. (peça 57, p. 13-16) . 
17. No que se refere ao quadro societário, verifica-se que a empresa já teve sócio em comum com a empresa Poty Rent a Car Ltda., conforme destacado no item 7.2 da instrução inicial dos presentes autos (peça 30) . No contrato de constituição da então denominada Comércio Transportes Poty Ltda., consta o Sr. Daniel Expedido Rebouças como sócio da empresa (peça 57, p. 24-27) . No entanto, retira-se da sociedade, conforme informação constante da Alteração Contratual nº 6, de 22/7/2010 (peça 57, p. 11-12) . Por sua vez, conforme alteração contratual nº 13 (peça 43, p. 5-8) , a sócia Carla Daniele Gomes Rebouças transferiu, em 3/3/2021, suas quotas do capital da sociedade aos sócios João Mendes da Silva Neto e o Sr. João Pereira da Silva Neto. 
18. No que se refere às relações de parentesco, também foi identificado nos itens 7.2 e 7.4 da instrução inicial dos presentes autos (peça 30, p.6-7) que o Sr. Daniel Expedido Rebouças é pai de Carla Daniele Gomes Rebouças, antiga sócia da empresa Eletric Locadora de Veículos Ltda. e tem relações de parentesco com sócios das empresas Poty Rent a Car Ltda. e Capim Dourado Rent a Car Ltda. Assim, constata-se que o Sr. Daniel Expedido Rebouças é pai de Diego Gomes Rebouças, sócioadministrador da Poty, Dânia Gomes Rebouças, sócia-administradora da Capim Dourado, e Bárbara Vitória Viana Rebouças, sócia da Poty. Além disso, o Sr. Daniel Expedido Rebouças é avô de Amanda Rebouças Marques, sócia da Capim Dourado. 
19. Conforme ressaltado no Acórdão 866/2021-TCU-Plenário, a inidoneidade deve ser estendida às atuais ou supervenientes pessoas jurídicas constituídas como controladas ou subsidiárias, entre outras formas, a partir da alteração nos estatutos ou contratos sociais com vistas a absorver as atividades das empresas condenadas para, assim, burlar indevidamente a presente decretação de inidoneidade. 
20. As relações de parentesco observadas por si só não são suficientes para caracterizar essa situação. Entretanto, as empresas Poty Rent a Car Ltda. e Capim Dourado Rent a Car Ltda. foram declaradas inidôneas e existem evidências de vínculos entre essas empresas e a empresa Transit Eletric Locadora de Veículos Ltda. 
21. A jurisprudência do TCU, a exemplo dos Acórdãos 1.829/2016, 2.374/2015, 834/2014, todos do Plenário, seria no sentido de que o somatório dos indícios constitui prova suficiente para caracterizar a fraude à licitação e declarar a inidoneidade das empresas envolvidas na fraude, assim como multar os gestores públicos responsáveis. 
22. No TC Processo 015.451/2020-8 (Acórdão 866/2021-TCU-Plenário) , o conluio entre as licitantes Capim Dourado Rent a Car Ltda. e Poty Rent a Car Ltda., foi confirmado a partir dos seguintes indícios: (i) os sócios das empresas são parentes; (ii) as empresas possuem o mesmo contador; (iii) as empresas teriam agido em conluio em outra licitação da Caixa; (iv) a sócia de uma empresa representou a outra no acordo coletivo de trabalho e em outras licitações; (v) as empresas possuem o mesmo telefone para contato; e (vi) o responsável pelo cadastro da proposta da Poty Rent a Car Ltda. seria o mesmo que fez a alteração da proposta da Capim Dourado Rent a Car Ltda. no presente certame. 
23. No TC Processo 015.451/2020-8, relativo ao Pregão 49/7068-2019-8, foi demonstrado que a empresa Transit Eletric Locadora de Veículos Ltda. (CNPJ 00.437.810/0001-00) , então denominada Comércio e Locadora Poty Ltda., apresentou recurso administrativo contra desclassificação da empresa Poty Rent a Car Ltda. (CNPJ 09.535.897/0001-22) em pregão realizado pela Caixa Econômica Federal em 2008 (peça 5 do TC Processo 015.451/2020-8) . 
24. Foi constado também que o Sr. João Mendes da Silva Neto, sócio da empresa Transit (peça 14) representou as empresas Poty Rent a Car Ltda., CNPJ 09.535.897/0001-22 (Poty) e Capim Dourado Rent a Car Ltda., CNPJ 14.487.384/0001- 23 (Capim Dourado) em outro certame federal em que ambas participaram, objeto do TC Processo 015.451/2020-8 (peça 16) . As empresas funcionam praticamente no mesmo endereço, onde também exercem a mesma atividade principal, código '77.11-0-00 - Locação de automóveis sem condutor': Além disso, a empresa Poty Rent a Car Ltda. firmou contrato com o Banco do Nordeste do Brasil S.A., tendo como representante o Sr. João Mendes da Silva Neto, conforme informação constante da peça 2 do TC Processo 015.451/2020-8. 
25. No presente caso, os elementos constantes dos autos permitem demostrar a existência de coligação entre as empresas pelas relações de parentesco, por terem contador em comum, pela exploração do mesmo ramo de atividade econômica e pela participação do Sr. João Mendes da Silva Neto, sócio da empresa Transit, como representante legal das empresas Poty Rent a Car Ltda. e Capim Dourado Rent a Car Ltda. em outro certame. Conclui-se assim, diante do conjunto de indícios, que as empresas atuam de forma coligada.'.
16. Nessa esteira, vale destacar que, de acordo com o art. 46 da Lei 8.443/1992, verificada a ocorrência de fraude comprovada à licitação, o Tribunal declarará a inidoneidade do licitante fraudador para participar, por até cinco anos, de licitação na Administração Pública Federal. 
17. Para a comprovação da fraude, um conjunto robusto de indícios (convergentes, acumulativos e concordantes entre si) , que permita a formação de juízo de uma operação analisada, a partir dos elementos de convicção que o integram, tem sido admitido na jurisprudência do TCU como prova indireta. Nessa linha, destaca-se o Acórdão 2596/2012-TCU-Plenário, da relatoria da Ministra Ana Arraes."
9.	Vê-se que a declaração de inidoneidade da empresa Transit Eletric Locadora de Veículos Ltda. decorreu da confirmação, a partir de um conjunto de indícios convergentes, acumulativos e concordantes entre si, da existência de vínculo entre ela e as empresas Poty Rent a Car Ltda. e Capim Dourado Rent a Car Ltda., que apontaram para a formação de um grupo econômico de fato entre as três empresas, tendo a primeira participado dissimuladamente do certame impugnado, em substituição às outras duas, já declaradas inidôneas pelo Acórdão 866/2021-TCU-Plenário, como forma de burlar essa apenação.
10.	Não se tratou, portanto, da averiguação de eventual alteração na estrutura jurídica das empresas envolvidas, a requerer a análise do caso em tela à luz do disposto nos arts. 1.113 a 1.122 do Código Civil. 
11.	A propósito, tal análise sequer foi cogitada no pedido de reexame cuja apreciação resultou no acórdão ora embargado, sendo incabível arguir omissão desse decisum a esse respeito. Ademais, a apresentação de alegação que sequer foi ventilada na fase anterior do processo consiste em inovação argumentativa, o que não se conforma com os estreitos limites dos embargos de declaração, consoante assente na jurisprudência deste Tribunal.
12.	O fato é que, em sede de aclaratórios, a empresa Transit Eletric Locadora de Veículos Ltda. torna a defender, com base em alegações de natureza meramente argumentativa, similares às ofertadas anteriormente nos autos (peças 56, 87 e 121) , que não constituiria pessoa jurídica interposta para a continuidade das atividades das empresas declaradas inidôneas pelo TCU e que, tampouco, inexistiria sucessão empresarial, dissimulação ou influência entre os grupos societários. 
13.	Tais alegações foram devidamente analisadas por este Tribunal, não tendo sido suficientes para elidir a constatação de coligação entre as três empresas envolvidas, diante do conjunto de provas indiciárias contido nos autos (relações de parentesco, atuais e passadas, entre seus sócios/administradores, existência de contador em comum, exploração do mesmo ramo de atividade econômica e participação do Sr. João Mendes da Silva Neto, sócio da primeira, como representante legal das demais em outro certame, entre outros) .
14.	Na verdade, insurge-se a embargante, novamente, contra a pena de inidoneidade que lhe foi aplicada. 
15.	Destarte, não pode ser motivo para a oposição de embargos de declaração, uma vez que, como consignado acima, essa espécie recursal tem por finalidade aclarar ou corrigir os defeitos da deliberação impugnada, entendidos como aqueles advindos do próprio julgado e prejudiciais à compreensão da causa, e não promover rediscussão de mérito nem avaliação dos fundamentos que conduziram à prolação do acórdão recorrido.
16. 	Diante, portanto, da inexistência de omissão, obscuridade e/ou contradição no acórdão embargado, sou pela rejeição dos presentes embargos declaratórios.
Ante todo o exposto, voto no sentido de que o Tribunal de Contas da União aprove o acórdão que ora submeto à apreciação deste Colegiado.
TCU, Sala das Sessões Ministro Luciano Brandão Alves de Souza, em 8 de fevereiro de 2023.
Ministro JOÃO AUGUSTO RIBEIRO NARDES 
Relator